臺灣高等法院高雄分院刑事判決　　　　 96年度上訴字第606號
上　訴　人　臺灣高雄地方法院檢察署檢察官
上　訴　人
即　被　告　丁○○
　　　　　　甲○○
　　　　　　丙○○
以上3人之共同
選任辯護人　許惠珠律師
　　　　　　陳正達律師
上　訴　人
即　被　告　乙○○
選任辯護人　王家鈺律師
上列上訴人等因被告等違反槍砲彈藥刀械管制條例案件，不服臺
灣高雄地方法院95年度訴字第2398號中華民國96年1 月19日第一
審判決（起訴案號：臺灣高雄地方法院檢察署95年度偵字第1792
3 號，併辦案號：同署95年度偵字第20026 號），提起上訴，本
院判決如下：
    主  文
原判決撤銷。
丁○○未經許可，寄藏可發射子彈具有殺傷力之仿造衝鋒槍，處
有期徒刑年肆月，併科罰金新臺幣伍萬元，罰金如易服勞役，
以新臺幣壹仟元折算壹日。扣案如附表所示之物，沒收之。又共
同未經許可，販賣可發射子彈具有殺傷力之仿造衝鋒槍，未遂，
處有期徒刑年陸月，併科罰金新臺幣拾萬元，罰金如易服勞役
，以新臺幣壹仟元折算壹日。扣案如附表所示之物，沒收之。應
執行有期徒刑陸年捌月，併科罰金新台幣拾貳萬元，罰金如易服
勞役，以新臺幣壹仟元折算壹日，扣案如附表所示之物，沒收之
。
甲○○、乙○○、丙○○共同未經許可，販賣可發射子彈具有殺
傷力之仿造衝鋒槍，未遂，甲○○，累犯，處有期徒刑年捌月
，併科罰金新臺幣拾萬元；乙○○、丙○○各處有期徒刑年陸
月，各併科罰金新台幣拾萬元，罰金如易服勞役，均以新臺幣壹
仟元折算壹日。扣案如附表所示之物，沒收之。
    事  實
一、丁○○明知可發射子彈具有殺傷力之仿造衝鋒槍及具殺傷力
    之子彈，均為槍砲彈藥刀械管制條例所規定之管制物品，非
    經中央主管機關許可，不得擅自持有、寄藏，竟基於寄藏仿
    造衝鋒槍、子彈之犯意，於民國95年4 月間某日，在高雄市
    左營區○○路與翠華路附近某處，受真實姓名、年籍不詳，
    綽號「項董」之成年男子所託，代為保管具殺傷力可發射子
    彈之如附表所示仿美國INGRAM廠M11 型口徑9MM 制式衝鋒槍
    製造之仿造衝鋒槍1 支（槍枝管制編號0000000000號，含彈
    匣1 副）及如附表所示之具殺傷力之子彈50顆後，將上開衝
    鋒槍及子彈藏放在其高雄市前金區○○○路22號4 樓住處，
    期間並向朋友甲○○炫耀持有上開槍枝及子彈。
二、甲○○曾於民國93年間因違反槍砲彈藥刀械管制條例案件，
    經原審判處有期徒刑4 月確定，於93年8 月2 日易科罰金執
    行完畢。又乙○○與丙○○係朋友關係，於95年5 月間，乙○○因其學長王重基有意購買槍枝，為圖牟利，遂告知丙○○，並請丙○○代為尋找賣主，丙○○允諾後，約得甲○○
    於95 年5月15日晚上10時許，在位於高雄市○○路與青年路
    口之「打狗食堂」見面，且於該晚聚會，乙○○與丙○○透
    過甲○○得知丁○○持有前開仿衝鋒槍及子彈。詎乙○○、
    丙○○、甲○○及丁○○均明知可發射子彈具有殺傷力可發
    射子彈之仿造衝鋒槍及子彈，均屬槍砲彈藥刀械管制條例所
    列管禁止販賣、持有之物，未經主管機關之許可，不得販賣
    ，竟共同基於販賣可發射子彈具有殺傷力之仿造衝鋒槍及子
    彈之犯意聯絡，經甲○○以電話徵得丁○○同意代為處理出
    售事宜後，由甲○○、乙○○、丙○○3 人商定丁○○所持
    有之前開槍枝及子彈交易價格為新台幣35萬元，並約定翌日
    （即95年5 月16日）由4 人一同攜帶前開衝鋒槍及子彈北上
    桃園交由乙○○之學長王重基驗貨，若王重基無意見，即以
    上開3 人所商定之價格成交，乙○○與丙○○並可均分王重
    基所支付之5 萬元酬勞；若未能成交，王重基亦會支付5 萬
    元酬勞予乙○○等4 人。旋於翌日上午10時許，丁○○備妥
    前開衝鋒槍及子彈，裝入其所有LV包包，前往約定之高雄市
    新興區○○路與民族路口與甲○○、乙○○、丙○○3 人會
    合後，4 人共同乘坐由乙○○駕駛之車牌號碼4415-JR 自小
    客車北上。嗣於同日上午11時10分許，乙○○駕駛上開自小
    客車，行經國道中山高速公路岡山收費站時，為警查獲，並
    扣得附表所示之槍、彈，致未能出售前開槍、彈予王重基而
    未遂。
三、案經高雄縣政府警察局移送臺灣高雄地方法院檢察署檢察官
    偵查起訴。
    理  由
壹、程序部分：
一、刑事訴訟法第198 條、第208 條之規定，所謂鑑定乃指於刑
    事訴訟程序中為取得證據資料而由檢察官或法官指定具有特
    別知識經驗之鑑定人、學校、機關或團體，就特定之事物，
    以其專業知識加以分析、實驗而作判斷，以為偵查或審判之
    參考。故而，不論鑑定人或鑑定機關、學校、團體，均應由
    檢察官或法官視具體個案之需要而為選任，始符合刑事訴訟
    法第198 條、第208 條之規範本旨，否則所為鑑定，仍屬於
    傳聞證據。但對於司法警察機關調查中之案件，或有量大或
    急迫之情形，為因應實務之現實需求，認為當然有鑑定之必
    要者，基於檢察一體原則，得由該管檢察長對於轄區內之案
    件，以事前概括選任鑑定人或囑託鑑定機關（團體）之方式
    ，俾便轄區內之司法警察官、司法警察對於調查中之此類案
    件，得即時送請事前已選任之鑑定人或囑託之鑑定機關（團
    體）實施鑑定（法務部92年9 月1 日法檢字第0920035083號
    函參照）。而臺灣高等法院檢察署檢察長概括選任法務部調
    查局、內政部警政署刑事警察局為「槍彈比對鑑定」鑑定機
    關（臺灣高等法院檢察署92年10月15日檢文允字第09210013
    22號函參照）。是本件扣案槍、彈之鑑定，雖由高雄縣政府
    警察局刑事警察大隊送請內政部警政署刑事警察局鑑定（見
    警卷第67以下），但內政部警政署刑事警察局為臺灣高等法
    院檢察署檢察長概括選任鑑定機關，所為鑑定結果，自有證
    據能力。
二、按被告以外之人於偵查中向檢察官所為陳述，除顯有不可信
    之情況者外，得為證據，刑事訴訟法第159 條之1 第2 項定
    有明文。偵查中對被告以外之人所為之偵查筆錄，或被告以
    外之人向檢察官所提之書面陳述，性質上均屬傳聞證據。惟
    現階段刑事訴訟法規定檢察官代表國家偵查犯罪、實施公訴
    ，依法其有訊問被告、證人及鑑定人之權，證人、鑑定人且
    須具結，而實務運作時，檢察官偵查中向被告以外之人所取
    得之陳述，原則上均能遵守法律規定，不致違法取供，其可
    信度極高。職是，被告以外之人前於偵查中已具結而為證述
    ，除反對該項供述得具有證據能力之一方，已釋明「顯有不
    可信之情況」之理由外，不宜即遽指該證人於偵查中之陳述
    不具證據能力。本件被告乙○○、甲○○於偵查中分別以證
    人身分具結後之陳述，其餘共同被告及辯護人均未曾提及檢
    察官在偵查時有不法取供之情形，且未釋明其等上開供述有
    顯不可信之情況，且其餘共同被告於本院亦行使對被告乙○○詰問權，而其他則捨棄對甲○○之詰問權。是依上開說明
    ，被告乙○○、甲○○於偵查中之證言就其他共同被告言，
    自均具有證據能力。
三、被告乙○○於警詢、偵查之自白具任意性：
    按被告陳述其自白係出於不正之方法者，應先於其他事證而
    為調查，為刑事訴訟法第156 條第3 項所明定。故審理事實
    之法院遇有被告對於自白提出係出於不正之方法者，應先於
    其他事實而為調查。本件被告乙○○主張：因為求交保，所
    以才會於警詢、偵查中自白，故上開自白，非出於任意性，
    而無證據能力云云。經查：被告乙○○於95年5 月16日為警
    查獲後，同日下午2 時45分許，在高雄縣政府警察局刑警大
    隊重案組製作警詢筆錄後，於同日移送臺灣高雄地方法院檢
    察署後，並於同日晚上8 時17分許製作偵訊筆錄，被告乙○○於製作上開2 次筆錄時，均自白犯罪，然檢察官訊畢，隨
    即向原審聲請羈押禁見獲准，被告乙○○斯時當已知悉，縱
    然自白犯罪，並非即可交保，然被告乙○○於95年6 月7 日
    因本案經檢察官發交警方調查製作筆錄時，對於犯罪經過，
    亦仍坦承不諱（參9 警卷第15頁至第18頁），衡情若被告乙○○95年5 月16日於警詢及偵查中所述，若均確係為求交保
    而非出於自由意志下自白，則於95年5 月16日經原審訊問並
    羈押後，被告已明非自白即可交保，於日後之訊問，自應及
    時陳明事實，以求檢警朝正確方向調查，而謀自身利益，然
    被告未為此舉，嗣於95年7 月11日移審時，亦坦承犯罪，直
    至原審95年8 月28日第一次準備程序時，辯稱伊於警詢及偵
    查中之自白非出於任意性云云，實與常情有違，縱上所述，
    足認被告於警詢、偵訊之自白，應非出於不正之方法取得而
    具有任意性，被告辯稱其上開自白非出於任意性云云，顯不
    足採。
四、被告乙○○、甲○○於警詢之陳述就其他共犯言，具證據能
    力：
  1.按被告以外之人，於審判外之言詞或書面陳述，除法律有規
    定者外，不得作為證據；又被告以外之人（包括證人、鑑定
    人、告訴人、被害人及共同被告等）於檢察事務官、司法警
    察官或司法警察調查中所為之陳述，與審判中不符時，其先
    前之陳述具有較可信之特別情況，且為證明犯罪事實存否所
    必要者，得為證據，刑事訴訟法第159 條第1 項、第159 條
    之2 分別定有明文。是被告以外之人於司法警察（官）調查
    中所為之陳述，依刑事訴訟法第159 條第1 項規定，係屬傳
    聞證據，原則上無證據能力，惟如該陳述與審判中不符時，
    其先前之陳述具有較可信之特別情況，且為證明犯罪事實存
    否所必要者，依同法第159 條之2 規定（即刑事訴訟法第15
    9 條第1 項所指之「除法律有規定者外」），始例外認為有
    證據能力。又「證明犯罪事實之存否所必要」，即使用證據
    之必要性，係指因無法再從同陳述者取得證言，而有利用原
    陳述之必要性，只要認為該陳述是屬於與犯罪事實存否相關
    之事實，並為證明該事實在實質上之必要性即可。而「具有
    可信之特別情況」，係指依陳述時之外部客觀情況而言，足
    以令人相信該陳述是虛偽之危險性不高，必須綜合該陳述是
    否未受到外力影響；陳述人之觀察、記憶、表達是否正確及
    有無偽證之各項因素，而為判斷。
  2.被告乙○○、甲○○於警詢中之所為之陳述，就本件其他共
    犯言，分屬審判外之陳述，均為傳聞證據，依刑事訴訟法第
    159 條之第1 項之規定，原則上均應無證據能力。惟(1)本件
    被告乙○○、甲○○、丙○○、丁○○等4 人如何商定販售
    槍枝之價格；被告乙○○、甲○○、丙○○3 人可獲取之酬
    勞金額及4 人一起北上桃園交易槍枝等事實，證人即被告乙○○於95年5 月16日及95年6 月7 日警詢中一一陳明（參警
    (二)卷第9 頁至第11頁、第15頁至第18頁）；證人即被告甲○○亦於95年5 月18日警詢時證述明確（參警卷第43頁至第47
    頁）。嗣於原審審理時，被告乙○○就辯護人所詰問或原審
    所訊問之問題，類以「不清楚」或「忘記了」等語，即否認
    有上開事實（參原審卷(二)第9 頁至第12頁）；證人即被告甲○○除證稱係因「被告丙○○、乙○○問伊，可否幫他們找
    槍，因為要給別人看」，並不知道是要販賣槍枝等語（參原
    審卷(二)第27頁至第30頁）是證人乙○○、甲○○於司法警察
    調查中所為之陳述，均與原審審理中不符。(2)而被告乙○○
    於警詢中所述，非係警方以不正方法取供，即均出於被告乙○○自由意思所為之陳述，業如前述，則被告乙○○於自由
    意識下，自承與其他共同被告涉犯販賣槍枝之重罪，而非單
    獨指證其他共犯涉犯販賣槍枝之罪嫌，已足認被告乙○○於
    警詢陳述為虛偽之危險性低，再觀諸被告乙○○自95年5 月
    16日為警查獲後，於95年5 月16日、95年6 月7 日警詢時；
    於95年5 月16日、95年6 月21日偵訊時；於95年7 月11日移
    審原審訊問時皆坦承本件犯行，益見其於警詢中所述非虛，
    而「具有可信之特別情況」。(3)被告甲○○於原審審理中雖
    坦承95年5 月18日警詢時確為如警詢筆錄中所載之陳述，然
    提出係因警方告知如此陳述才可交保之辯解（參原審卷(二)第
    24頁），因被告甲○○自承有為警詢筆錄之陳述，故無從藉
    由勘驗當日製作警詢筆錄之錄音帶還原真相，且亦無從期待
    傳喚承辦員警到庭陳述，員警能自承要求被告自白，以利交
    保，是原審認無行勘驗錄音帶與傳喚製作筆錄警員到庭之必
    要，先予敘明。次查被告甲○○前於81年間因竊盜案件，經
    原審判處有期徒刑8 月，上訴二審後，經本院判處有期徒刑
    8 月，緩刑3 年確定；於82年間因肅清煙毒條例案件，經原
    審判處有期徒刑3 月確定；於82年間因傷害案件，經原審判
    處公訴不受理確定；於92年間因違反槍砲彈藥刀械管制條例
    案件，經原審判處有期徒刑4 月確定，有臺灣高等法院被告
    前案紀錄表乙份在卷可參，觀諸被告甲○○並非初次涉案，
    而係有多次前科，其中所涉竊盜一案，上訴至二審始定讞，
    足徵被告應熟悉自己於刑事訴訟程序上之權利及刑事訴訟進
    行之模式，則以被告上開背景，當無僅因警員片面告知若坦
    承犯行即可交保，即認為承認販賣槍枝之重罪可以交保，進
    而承認販賣槍枝罪行，自陷刑事訴追及處罰之窘境，是其所
    辯因為求交保故承認犯行所辯，並非可採。再查被告甲○○
    於95年5 月18日於警詢中之陳述對於如何與其他共同被告商
    定槍枝價格，如何決定4 人一起北上交易等事實或情況，均
    翔實陳述，本院審酌其於警詢中之證述距案發日較近，當時
    記憶自較深刻，可立即反應所知，不致因時隔日久而遺忘案
    情；且較無事後卸責之疑慮，其於95年5 月18日警詢中所為
    之陳述，客觀上應具有較可信之特別情況。(4)又被告乙○○
    、甲○○2 人上開於警詢中之陳述，均為證明犯罪事實存否
    所必要，依上揭規定，其等於警詢中之證言自有證據能力。
五、被告乙○○及其辯護人對於其餘共同被告於警詢、偵查中及
    原審所為之陳述，於本院96年4 月25日準備程序中均同意作
    為本案證據使用，並均捨棄詰問權，本院審酌其餘共同被告
    上開陳述作成時，並無不法取供之情形，認為適當，依刑事
    訴訟法第159 條之5 第1 項規定，自有證據能力，均得為證
    據。
貳、實體部分：
一、寄藏槍枝、子彈部分（即事實欄一部分）：
    訊據被告丁○○對其曾於事實欄一之時、地，受年籍不詳綽
    號「項董」之成年男子所託，代為保管前開具殺傷力之仿造
    衝鋒槍、子彈後，將之攜往前揭處所藏放之事實均坦承不諱
    ，復有附表所示仿照衝鋒槍1 支、子彈50顆扣案足佐。又扣
    案仿照衝鋒槍、子彈，經內政部刑事警察局鑑定結果，認送
    鑑衝鋒槍1 支（槍枝管制編號：0000000000號），係仿美國
    INGRAM廠M11 型口徑9MM 制式衝鋒槍製造之仿造衝鋒槍，機
    械性能良好，可擊發同口徑制式子彈，認具殺傷力；送鑑子
    彈50顆鑑定結果：(一)46顆認均係具直徑約8.75MM金屬彈頭之
    土造子彈，經採樣15顆試射，可擊發，認具殺傷力；(二)2 顆
    認均係具直徑約8.93MM金屬彈頭之土造子彈，經採樣1 顆試
    射，可擊發，認具殺傷力；(三)1 顆認係具直徑約8.99MM金屬
    彈頭之土造子彈，經實際試射，可擊發，認具殺傷力；(二)1
    顆認係口徑9MM 制式子彈，認具殺傷力乙節，有該局95年6
    月15日刑鑑字第0950076461號槍彈鑑定書1 份在卷可稽（見
    警卷67頁至第73頁）。足認被告上開自白，核與事實相符，
    自可採為論罪科刑之依據。是被告丁○○就此部分犯罪事證
    明確，應依法論科。
二、販賣槍枝、子彈部分（即事實欄二部分）：
    訊據被告乙○○、丙○○、甲○○及丁○○4 人，對於95年
    5 月16日一起搭乘由被告乙○○所駕駛之車牌號碼4415-JR
    自小客車北上，嗣於同日上午11時10分許，行經國道中山高
    速公路岡山收費站時，為警查獲，並扣得附表所示之槍、彈
    等情均坦承不諱，惟均矢口否認有何共同販賣槍、彈之犯行
    ，被告乙○○辯稱：95年5 月15日晚上有與丙○○、甲○○
    在高雄市○○路與青年路口之「打狗食堂」見面，但沒有提
    到賣槍之事情；95年5 月16日，伊係要去台北送貨，丙○○
    約甲○○、丁○○一起北上，伊不知道該2 人北上之目的，
    而警方於岡山收費站查獲之槍枝係丁○○以包包裝著帶上車
    ，伊直到為警查獲後，才知道其內所裝係衝鋒槍及子彈等語
    ；被告丙○○辯稱：95年5 月15日晚上有在「打狗食堂」與
    甲○○見面，乙○○剛好也來找伊，席間並沒有談到賣槍枝
    之事情，95年5 月16日早上是因為要跟乙○○一起北上看工
    程，伊並邀甲○○一起北上，至於丁○○為何上車伊不清楚
    ，伊只知道丁○○係甲○○的朋友，伊直到警方查獲後，才
    知道包包的係槍枝，伊並不知道是何人帶上車的等語；被告
    甲○○辯稱：95年5 月15日晚上係丙○○帶乙○○至「打狗
    食堂」找伊，丙○○問伊有沒有辦法找到槍枝，要拿給人家
    看，並沒有說要做什麼，伊知道丁○○有槍，所以就打電話
    聯絡丁○○，請他第2 天把槍帶出來，至於所提到的35萬元
    ，是因為之前丁○○告訴伊槍是35萬元買的，95年5 月16
    日會與乙○○、丙○○一起北上，一方面是因為要與鍾耀鄉
    到台北搬衣服，一方面怕槍借給乙○○會被黑吃黑等語；被
    告丁○○辯稱：95年5 月15日晚上，甲○○打電話給伊，問
    伊要不要第2 天一起去台北，並且要伊把槍、彈一起帶過去
    ，因為伊家住臺北，剛好要回台北整理衣服，所以就答應了
    ，甲○○並沒有告知伊帶槍之目的，第二天伊將槍、彈以LV
    包包裝著與乙○○等人會合後，就搭乙○○上開自小客車北
    上等語。經查：
  (一)附表所示之槍、彈等物，為被告丁○○所持有，且經送驗結
    果，認扣案之衝鋒槍為可發射子彈具有殺傷力之仿照衝鋒槍
    ，扣案之子彈則均為具殺傷力之土造子彈或制式子彈之事實
    ，業均如前一、寄藏槍枝、子彈部分（即事實欄一部分）所
    論，此部分之事實自堪認定。
  (二)又被告乙○○與被告丙○○係朋友關係，於95年5 月間，乙○○得知其學長王重基有意購買槍枝事宜，遂告知被告丙○○，並請被告丙○○代為尋找賣主乙節，業據證人即被告乙○○於95年5 月16日檢察官偵訊中證稱：伊之前就讀空軍技
    術學校的學長想買槍，要伊幫忙介紹，至於伊會找被告丙○○，係因為被告丙○○告訴伊他有槍等情（參偵查卷第20頁
    、第21頁）；於95年6 月7 日警詢中證稱：伊都是打電話號
    碼0000000000與學長聯絡等語明確（參警卷第17頁），並有
    被告乙○○與其學長王重基通話之監聽譯文在卷可憑（參偵
    查卷第32頁至第43頁），此部分之事實洵堪認定。
  (三)而被告丙○○允諾被告乙○○代為尋找賣主後，約得被告甲○○於95年5 月15日晚上10時許，在位於高雄市○○路與青
    年路口之「打狗食堂」見面，且於該晚聚會，被告乙○○、
    丙○○透過被告甲○○得知被告丁○○持有前開衝鋒槍及子
    彈，經被告甲○○以電話徵得被告丁○○同意代為處理出售
    事宜後後，由被告甲○○、乙○○、丙○○3 人商定被告丁○○所持有之前開槍枝及子彈交易價格為35萬元，並約定翌
    日（即95年5 月16日）由被告4 人一同攜帶前開衝鋒槍及子
    彈北上桃園交由被告乙○○之學長驗貨，若被告乙○○之學
    長無意見，即以上開3 人所商定之價格成交，被告乙○○與
    丙○○並可均分乙○○學長所支付之5 萬元酬勞；若未能成
    交，被告乙○○學長亦會支付5 萬元酬勞予被告乙○○等4
    人。嗣於翌日上午10時許，被告丁○○備妥前開衝鋒槍及子
    彈，裝入其所有LV包包，前往約定之高雄市○○區○○路與
    民族路口與被告甲○○、乙○○、丙○○3 人會合後，4 人
    共同乘坐由被告乙○○駕駛之車牌號碼4415-JR 自小客車北
    上等情，亦據證人即被告乙○○於95年6 月7 日於警詢中證
    稱：伊與被告甲○○、丁○○伊本來不認識，是95年5 月15
    日晚上，透過被告丙○○介紹約在高雄市「打狗食堂」認識
    被告甲○○的，槍枝交易金額預定為40萬元，如果交易不成
    功，伊學長會提供5 萬元予4 人平分，如果交易成功伊與被
    告丙○○則平分學長所提供之5 萬元酬勞等語（參警卷第16
    頁）；於95年6 月21日檢察官偵訊中復證稱：95年5 月16日
    早上與其他共同被告一同攜槍北上，係要拿扣案槍、彈給王
    重基（即被告乙○○之學長）鑑賞，因為王重基說要先看過
    ，槍枝價格40萬元，是被告丙○○要伊開價的，被告丙○○
    並說對方的底價是35萬元，至於4 人一起北上的原因，是因
    為被告甲○○、丁○○，怕我們把槍、彈拿走後會黑吃黑，
    所以跟我們一同攜槍北上等語（參偵查卷第103 頁）明確，
    並與證人即被告甲○○95年5 月18日於警詢中證稱：95年5
    月15日晚上10時許，被告丙○○以電話號碼0000000000號電
    話，撥打伊所使用之0000000000號行動電話，約伊在高雄市
    ○○路與青年路口之「打狗食堂」見面，嗣後被告丙○○帶
    同被告乙○○一起前往，該次聚會伊始認識被告乙○○，被
    告乙○○並表示其朋友想要購買槍械，問伊是否有槍械可賣
    ，伊表示沒有，被告丙○○要伊詢問被告丁○○，伊以電話
    聯絡被告丁○○後，同日晚上約11時以電話回覆被告丙○○
    ，並約於95年5 月16日早上見面，且因被告丁○○與被告乙○○、丙○○不熟，所以伊才跟被告丁○○一同北上；至於
    槍枝價格35萬元係被告丁○○所開之價格，該價格包含子彈
    50發，至於被告丙○○要將該槍枝賣多少錢，由被告丙○○
    自行決定等語（參警(二)卷第44頁至第46頁）互核一致，並有
    被告甲○○所持用之電話號碼0000000000號行動電話通聯紀
    錄乙份在卷可佐（參原審卷第84頁以下）。再參證人即被告
    乙○○、丙○○、甲○○、丁○○4 人於原審審理中均證稱
    ：4 人會合後於乙○○所駕駛之自小客車內，並未談及槍枝
    之事宜（參原審卷(二)第9 頁、第16頁、第30頁、第33頁）等
    語，益證被告4 人就何人欲購買槍枝、槍枝價格之議定、是
    否包含子彈、成交與不成交之酬勞如何分配、4 人一起攜槍
    北上交易等細節，業於95年5 月15日晚上，由被告乙○○、
    丙○○、甲○○3 人談妥，並已告知被告丁○○，是以第2
    天4 人會合時，未就槍枝事宜多做討論，逕行北上交易。
  (四)被告乙○○、丙○○雖如前所述均以遭警查獲後，始知車內
    置有槍枝、子彈等語置辯，然查被告乙○○除於查獲當日即
    95年5 月16日警詢、偵查中否認犯行外，於95年5 月18日警
    詢時、於95年7 月3 日及7 月21日檢察官偵訊時，於95年7
    月11日原審訊問時，皆坦承上開犯行，有如前述；被告丙○○於95年7 月11日原審訊問中亦承認犯行，亦有被告丙○○
    筆錄在卷可憑（參原審卷(一)第34頁至第37頁），是被告乙○○、丙○○等所辯直至為警查獲始知其所駕駛之自小客車內
    有槍枝、子彈等語，是否可採，已非無疑。再參被告乙○○
    4 人自95年5 月16日為警查獲後，旋於當日經原審羈押並均
    禁止接見通信，有原審95年度聲羈字第506 號卷宗及押票等
    可參，即於該日起至被告4 人為檢察官起訴後移送原審訊問
    之期間，被告乙○○4 人均係處於互相隔絕之狀態，而被告
    乙○○、丙○○2 人於95年7 月11日原審訊問中，就被告乙○○如何委託被告丙○○尋找出售槍枝之賣主；被告丙○○
    如何約得被告甲○○；被告乙○○、丙○○、甲○○3 人如
    何在「打狗食堂」見面商定槍枝價格之情節（參原審卷(一)第
    20頁至第24頁、第34頁至第37頁），所述大致相符，則以被
    告乙○○、丙○○處於無法互通訊息之狀態，若非其等親身
    經歷，如何能為情節一致之供述，益見被告乙○○、丙○○
    2 人於95年7 月11日原審訊問中之陳述為真，其等上開所辯
    ，顯係飾卸之詞，洵無足採。
  (五)至被告甲○○以係因被告乙○○之朋友要借槍「鑑賞」，伊
    並沒有販賣槍枝之意思等語置辯；被告丁○○則以係被告甲○○要伊帶槍一同北上，並不知道北上之目的等語置辯，惟
    查本件共同被告乙○○95年6 月21日檢察官偵訊中，對於檢
    察官訊以「要拿槍給王重基（即被告乙○○之學長）鑑賞」
    之意思，被告乙○○答以：「就是有沒有要販賣的意思」（
    參偵查卷第103 頁），以足證明被告甲○○所稱之「鑑賞」
    ，並非單純把玩，而係攜槍北上，供乙○○學長最後決定是
    否購買槍枝、子彈。且衡情槍枝、子彈係管制物品，持有槍
    枝、子彈刑責非輕，若非舊識，或有特殊原因，持有槍、彈
    之人，殊無可能輕易將槍、彈交與他人。本件被告甲○○、
    丁○○於原審審理中均坦承與被告乙○○素不相識，被告甲○○係因被告丙○○居間介紹，始於95年5 月15日晚上認識
    被告乙○○；被告丁○○於為警查獲當日之前，則未曾見過
    被告乙○○、丙○○2 人，是以被告甲○○與被告乙○○、
    丙○○僅有一面之緣之交情，被告丁○○未曾見過被告彭開
    黃、丙○○之情況，若非有利可圖，衡情實無可能僅因被告
    乙○○之學長要「鑑賞」槍枝，被告甲○○即大費周章聯絡
    被告丁○○，請被告丁○○攜帶槍枝、子彈與被告乙○○、
    丙○○等一起北上；被告丁○○亦無可能僅因被告甲○○一
    語，未曾詢問攜槍何事，有何代價，即行答應被告甲○○攜
    槍北上，是被告甲○○、丁○○2 人此部分所辯，實非可採
    。
  (六)證人王重基於本院審理中雖證述：95年5 月16日那天，我只
    知道乙○○有事要北上，不曉得他要帶槍給我看，我沒有要
    向他買槍等語。惟查被告乙○○之行動電話0000000000，與
    王重基所使用之0000000000行動電話，於95年5 月9 日及10
    日通訊監聽譯文中，雙方確有談及買賣小型衝鋒槍之情事，
    有通訊監聽譯文附於偵查卷可稽（見95年度偵字第13869 號
    卷第33至35頁）。足見證人王重基之上開證詞，與實情不符
    ，自難採為有利於被告等之認定。
  (七)綜上所述，被告等所辯各情，無非卸責之詞，不足採信。本
    件事證明確，被告之犯行，均堪認定。
三、論罪科刑部分：
  (一)按槍砲彈藥刀械管制條例將「衝鋒槍」及「其他可發射金屬
    或子彈具殺傷力之槍枝」，分別規定於不同條文，且刑度差
    異極大，揆其立法意旨，無非因「衝鋒槍」之威力及殺傷力
    強大，倘不重罰，難以戢止持槍行兇而無法保障國家及人民
    之安全，至其他可發射金屬或子彈具殺傷力之槍枝，邇來由
    於科技發達，私造各式土槍犯案者，輒有所聞，雖其性能、
    構造及型式，均不屬於本條例第4條第1款所列之槍枝，惟既
    足以傷人，危害治安，爰明定其罪刑，俾臻周全。嗣94年1
    月26日槍砲彈藥刀械管制條例第8 條之修正理由為：「一、
    依據目前實務經驗，發現許多槍擊案件，幾乎都是使用土（
    改）造槍枝，由此可見土（改）造槍枝危害之鉅，故有修正
    加重土（改）造槍枝刑度之必要，以避免持用土（改）造槍
    枝危害社會治安。另配合修正條文第4 條將『改造模型槍』
    歸類於『其他可發射金屬或子彈具有殺傷力之各式槍砲』，
    爰將原條文第10條、第11條合併修正。二、配合修正提高土
    （改）造槍枝之刑度，並為維持罪刑衡平性，合併修正提高
    原條文第8 條有關鋼筆槍、瓦斯槍、獵槍或空氣槍之處罰刑
    度及罰金」；復參以槍砲彈藥刀械管制條例第7 條所稱之「
    衝鋒槍」，並無殺傷力之字樣，而同條例第8 條所稱之其他
    可發射金屬或子彈具殺傷力之槍枝，須以具殺傷力為要件，
    然非謂槍砲彈藥刀械管制條例第7 條之「衝鋒槍」縱無殺傷
    力，亦應加以處罰，而係此類制式槍枝，為政府立案合法工
    廠生產之槍枝，結構精密，並經品質管制，品質劃一，威力
    強大，係專為殺敵、獵物、攻擊、防禦等目的所生產、製造
    之槍枝，本具極大之殺傷力，毋庸就殺傷力再贅為規定，足
    徵其他可發射金屬或子彈具殺傷力之槍枝限定於非政府立案
    合法工廠生產之土造槍枝，非制式槍枝則歸屬土造槍，土造
    槍又可分為仿造槍（仿制式槍枝）、改造槍（改造信號槍、
    改造玩具槍）及各式土造槍枝（如鋼管槍），反之，所謂制
    式槍枝，則指經政府立案、合法工廠生產之槍枝，故槍砲彈
    藥刀械管制條例第8 條之「其他可發射金屬或子彈具有殺傷
    力之各式槍砲」，既限定於非制式之土造槍枝，則同條例第
    7 條所規定之「衝鋒槍」，自應僅限於制式衝鋒槍（最高法
    院92年度台上字第1941號判決參照）。另參諸最高法院87年
    台上字第3370號、第3636號、第2107號及第1192號等判決意
    旨，均認制式手槍即為槍砲彈藥刀械管制條例第7 條所稱之
    「手槍」；最高法院82年台上字第5058號、83年度台上字第
    4400號、87年度台上字第283 號判決意旨均認仿造槍非屬制
    式手槍，應歸類其他可發射金屬或子彈具殺傷力之槍枝，最
    高法院以制式手槍與否，來判別為「手槍」及其他可發射金
    屬或子彈具殺傷力之槍枝，其標準明確，且符合立法意旨；
    司法實務上雖有不以其是否為制式槍枝為判別之標準，而以
    仿造槍之構造、型式及功能是否與手槍相當為其判別之標準
    ，然制式槍枝終非仿造槍枝所得比擬，且制式槍枝源自多國
    ，系出多門，仿造槍枝應與何廠牌之制式槍枝比較是否相當
    ，令人混淆，有違罪刑明確，不若以制式槍枝與否為區別標
    準來得明確，且符立法意旨。本件扣案之衝鋒槍，既係不明
    之地下工廠仿美國INGRAM廠M11 型口徑9mm 之制式衝鋒槍製
    造之仿造衝鋒槍，仍屬土造槍之一種，不論其精密度、結構
    或威力是否可與制式手槍相提並論，應屬其他可發射金屬或
    子彈具殺傷力之槍枝。
  (二)次按刑法上之幫助犯，固以幫助他人犯罪之意思而參與犯罪
    構成要件以外之行為而成立，惟所謂以幫助他人犯罪之意思
    而參與者，指其參與之原因，僅在助成他人犯罪之實現者而
    言，倘以合同之意思而參加犯罪，即係以自己犯罪之意思而
    參與，縱其所參與者為犯罪構成要件以外之行為，仍屬共同
    正犯，又所謂參與犯罪構成要件以外之行為者，指其所參與
    者非直接構成某種犯罪事實之內容，而僅係助成其犯罪事實
    實現之行為而言，苟已參與構成某種犯罪事實之一部，即屬
    分擔實施犯罪之行為，雖僅以幫助他人犯罪之意思而參與，
    亦仍屬共同正犯（最高法院27年上字第1333號判例參照）。
    次按共同正犯之意思聯絡，原不以數人間直接發生者為限，
    即有間接之聯絡者，亦包括在內。如甲分別邀約乙、丙犯罪
    ，雖乙、丙間彼此並無直接之聯絡，亦無礙於其為共同正犯
    之成立（最高法院77年上字第2135號判例參照）。經查，本
    件被告乙○○得知其學長王重基欲購買槍枝，為圖牟利，先
    委託被告丙○○代為尋找購買槍枝管道，再由被告丙○○居
    間聯絡被告甲○○販賣槍、彈，並由被告甲○○徵得被告丁○○同意後，由被告乙○○、丙○○、甲○○3 人於「打狗
    食堂」商定被告丁○○所持有之前開槍枝及子彈交易價格為
    35萬元，並由4 人一同攜帶前開衝鋒槍及子彈北上桃園交由
    乙○○之學長驗貨等情觀之，被告等4 人顯有共同販賣槍彈
    之犯意聯絡，甚且已參與買賣槍彈之構成要件行為，應非僅
    單純從中媒介本件槍、彈之買賣，自屬共同正犯，顯非僅係
    幫助犯甚明。辯護人此部分所辯，容有誤會，附此敘明。
  (三)再按藥物藥商管理法第73條第1 項之明知為偽藥或禁藥而販
    賣罪，固不以販入之後，復行賣出為構成要件，但仍須以營
    利為目的，將偽藥或禁藥購入，或將偽藥或禁藥賣出，二者
    必有其一，犯罪始為成立，方可論以既遂。如基於販入以外
    之其他原因而持有偽藥或禁藥後，另行起意售賣，正當看貨
    議價尚未完成賣出之際，即被警當場查獲，其犯罪尚未完成
    ，自僅能以未遂論。最高法院69年台上字第1675號判例可資
    參照。查本件被告4 人就槍枝價格業已先行議定為35萬元，
    被告4 人並於翌日一同攜槍北上交易，雖因警方先行查獲，
    而未能完成交易，唯一上開判例意旨，既已達議價階段並攜
    帶槍彈北上兜售，著手犯罪之實行，自應論以販賣未遂論，
    辯護人認被告4 人所為僅達販賣預備階段，亦有誤會，併此
    敘明。
  (四)查被告4 人行為後，刑法於94年2 月2 日經總統令修正公布
    ，於95年7 月1 日施行，而比較新舊法時應就罪刑有關之共
    犯、未遂犯、想像競合犯、牽連犯、連續犯、結合犯，以及
    累犯加重、自首減輕暨其他法定加減原因（如身分加減）與
    加減例等一切情形，綜其全部罪刑之結果而為比較（最高法
    院95年5 月23日刑事庭第8 次會議決議參照）。經查：
  1.修正後刑法第33條第5 款規定「罰金：新臺幣1 千元以上，
    以百元計算之。」，與修正前刑法第33條第5 款規定「罰金
    ：一元以上。」不同。而槍砲彈藥刀械管制條例第8 條第1
    項未經許可販賣槍枝罪，法定刑得併科新臺幣1 千萬元以下
    罰金，同條例第8 條第4 項未經許可寄藏槍枝罪，法定刑得
    併科新臺幣7 百萬元以下罰金，而依被告行為時即修正前刑
    法第33條第5 款規定，罰金最低額為銀元1 元，依現行法規
    所定貨幣單位折算新臺幣條例第2 條折算為新臺幣之結果，
    前揭未經許可販賣、寄藏槍枝罪，其法定刑最低度均為應併
    科銀元1 元即新臺幣3 元以上，最高度分別得併科新臺幣1
    千萬元、7 百萬元以下罰金，惟修正後刑法第33條第5 款就
    罰金刑規定為「新臺幣1 千元以上，以百元計算之」，顯已
    將罰金刑之最低額提高為新臺幣1 千元以上。經比較上述新
    舊法，認適用被告行為後之前揭新法規定，對被告並非較為
    有利。
  2.易服勞役部分：本件被告犯罪時刑法第42條第2 項前段規定
    ：「易服勞役以1 元以上3 元以下折算1 日。」，又行為時
    之易服勞役折算標準，業據修正前罰金罰鍰提高標準條例第
    2 條前段規定，就其原定數額提高為100 倍折算1 日，則本
    件被告行為時之易服勞役折算標準，應以銀元100 元以上30
    0 元以下折算1 日，即新台幣300 元以上900 元以下折算1
    日。95年7 月1 日修正公布施行之刑法第42條第3 項前段規
    定：「易服勞役以新台幣1,000 元、2,000 元或3,000 元折
    算1日 。」，以修正後之折算標準有利於被告。惟修正前第
    42條第2 項但書規定，易服勞役之期限不得逾6 個月，修正
    後第42條第3 項但書則規定，易服勞役之期限不得逾1 年，
    修正後易服勞役之期限，顯然較修正前為長，對行為人較為
    不利。從而，新、舊法之易服勞役制度，對被告有利與否，
    應就個案而為判斷，如依新舊法均未逾6 個月之日數，則新
    法對於行為人較為有利，如逾6 個月之日數，則舊法對於行
    為人較為有利。而本件本院諭知之併科罰金金額，依新舊法
    折算易服勞役之日數，均未逾6 個月，揆諸前揭說明，顯以
    新法對於行為人較為有利。
  3.累犯部分：被告於有期徒刑執行完畢後5 年以內再故意犯本
    件有期徒刑以上之罪，不論依修正前之刑法第47條，或修正
    後之刑法第47條第1 項之規定，均構成累犯，對被告而言並
    無有利或不利之情形，自不生新舊法比較之問題，應逕依修
    正後之刑法第47條第1項，論以累犯，並加重其刑。
  4.被告行為後，刑法第51條第5 款已修正數罪併罰定其應執行
    者：「宣告多數有期徒刑者，於各刑中之最長期以上，各刑
    合併之刑期以下，定其刑期。但不得逾30年。」，與舊法規
    定之數罪併罰定其應執行者：「宣告多數有期徒刑者，於各
    刑中之最長期以上，各刑合併之刑期以下，定其刑期。但不
    得逾20年。」之規定相較，自以舊法規定之定應執行刑之上
    限為20年對行為人較為有利，此為影響行為人刑罰之法律效
    果，是被告行為後法律已有所變更，經比較新舊刑法第51條
    第5 款之規定，新法之規定對被告並無較為有利之情形，應
    依刑法第2 條第1 項前段之規定，適用被告行為時之舊法，
    而定其應執行之刑。
  5.又刑法第2 條第1 項但書所規定適用最有利於行為人之法律
    ，係指行為人行為時與行為後裁判時之法律皆有處罰之規定
    ，始有比較新舊法之適用。而新舊法何者最有利於行為人，
    固應就罪刑有關法定加減原因等規定之情形，而為比較，但
    對於犯罪構成要件是否寬鬆，乃屬犯罪成立與否之範圍，與
    是否有利之比較無涉（最高法院93年臺上字第4154號判決參
    照）。又本件被告行為後，刑法第28條關於「實施」之文字
    雖已修正為「實行」，惟此僅為杜爭議，而確定在「實行」
    概念下之共同參與行為，始成立共同正犯之概念，對於共同
    正犯之處罰規定之規定並無不同，是刑法關於共同正犯之處
    罰規定於新法並無較有利之情形，依刑法第2 條第1 項前段
    之規定，應逕行適用被告行為時之法律規定，即應適用修正
    前刑法第28條之規定論處，併予指明。
  6.綜上所述，本件綜其全部比較結果，認累犯、共犯之修正，
    對被告等並無有利不利之問題；修正後法定罰金刑之最低額
    、定應執行刑之上限雖均有提高，然就本件本院所宣告之罰
    金、徒刑言，亦無有利不利之問題，而修正後之罰金易服勞
    役標準較諸修正前規定對被告等為有利，整體比較適用結果
    ，仍認新法對被告較為有利，自應依刑法第2 條第1 項但書
    規定，適用有利於被告之新法規定，以為論處。至於沒收從
    刑，應附麗主刑一體適用裁判時之新法，而不得割裂適用，
    乃屬當然，附此敘明。
  (五)核被告丁○○就事實欄一部分所為，係犯槍砲彈藥刀械管制
    條例第8 條第4 項未經許可寄藏可射發子彈具殺傷力之仿造
    衝鋒槍罪、同條例第12條第4 項之未經許可寄藏具殺傷力之
    子彈罪。檢察官起訴意旨認被告丁○○持有仿造衝鋒槍部分
    涉犯同條例第7 條第4 項之罪，容有未洽，然因其起訴之事
    實，爰予變更起訴法條。又寄藏與持有，均係將物置於自己
    實力支配之下，僅寄藏必先有他人之持有行為，而後始為之
    受寄代藏而已，故寄藏之受人委託代為保管，其保管之本身
    ，亦屬持有，不過，此之持有係受寄之當然結果，不應另就
    持有予以論罪（最高法院93年度台上字第2253號判決參照）
    ，是被告丁○○寄藏上開槍彈之行為自包括持有在內，持有
    行為不另論罪。再者，非法寄藏槍砲彈藥刀械等違禁物，所
    侵害者為社會法益，如寄藏之客體種類相同（同為手槍，或
    同為子彈者），縱令寄藏之客體有數個（如數支手槍、數顆
    子彈），仍為單純一罪，不發生想像競合犯之問題（最高法
    院92年度台上字第2121號判決參照），是被告丁○○寄藏子
    彈50顆之行為，仍應單純論以一寄藏子彈罪。被告丁○○一
    寄藏行為，同時觸犯上開各罪，為想像競合犯，應從較重之
    未經許可寄藏可射發子彈具殺傷力之仿照衝鋒槍罪處斷。（
    按修正後刑法第55條關於想像競合犯之規定，固增加但書：
    「但不得科以較輕罪名所定最輕本刑以下之刑」之規定，惟
    此係屬科刑之限制，為法理之明文化，非屬法律之變更，毋
    庸比較新舊法，附此敘明）。
  (六)核被告乙○○、丙○○、甲○○、丁○○就事實二欄部分所
    為，均係犯第8 條第5 項、第1 項未經許可販賣可發射子彈
    具殺傷力之槍枝未遂罪、同條例第12條第5 項、第1 項未經
    許可販賣具殺傷力之子彈未遂罪。檢察官起訴意旨認被告乙○○、丙○○、甲○○、丁○○販賣仿造衝鋒槍未遂部分涉
    犯同條例第7 條第5 項、第1 項之罪，容有未洽，然因其起
    訴之事實，爰予變更起訴法條。被告乙○○、丙○○、甲○○、丁○○間，有犯意之聯絡及行為之分擔，均為共同正犯
    。被告乙○○、丙○○、甲○○、丁○○以一販賣行為同時
    販賣上開改造衝鋒槍及子彈而觸犯上開2 罪，為一行為觸犯
    2 罪名之想像競合犯，應從一重之販賣可發射子彈具有殺傷
    力之仿造衝鋒槍未遂罪論處。再者，刑法自95年7 月1 日修
    正施行後，關於未遂犯之處罰乃將修正前刑法第26條前段移
    置第25條第2 項，使第26條成為不能未遂處罰之專條，至於
    針對一般未遂犯之處罰，無論修正前、後均規定「未遂犯之
    處罰，以有特別規定者為限」、「並得按既遂犯之刑減輕之
    」，由是可見本次修正對於一般未遂犯之法律效果並未變動
    ，僅係單純文字及條號之更動，非屬法律變更，故不生比較
    新舊法之問題。是本件被告4 人雖已著手販賣仿造衝鋒槍行
    為之實施，惟尚未賣出即遭查獲，行為尚屬未遂，爰依修正
    後刑法第25條第2 項規定，按既遂犯之刑度減輕其刑，又被
    告甲○○犯有如事實欄二所載前科，並於93年8 月2 日執行
    完畢等情，有臺灣高等法院被告前案紀錄表1 紙在卷可稽，
    其於上開徒刑執行完畢後5 年以內故意再犯本件最重本刑為
    有期徒刑以上之罪，為累犯，應依刑法第47條第1 項之規定
    加重其刑。
  (七)被告丁○○就所犯前開寄藏具殺傷力之槍枝罪、販賣具殺傷
    力之槍枝罪2 罪間，其犯意各別，行為互殊，係分涉犯構成
    要件不同之罪名，應予分論併罰。
四、原審予以被告等論科，固非無見，惟查(一)被告丁○○寄藏具
    有殺傷力之仿衝鋒槍1 支及子彈50顆，所犯情節非輕，原審
    僅處有期徒刑3 年2 月，量刑顯然過輕不當，自有未合。(二)
    被告等販賣槍彈未遂，其本身即持有槍彈，販賣槍彈未遂情
    節自較寄藏槍彈為重，然原判決對於被告丁○○寄藏仿造衝
    鋒槍部分雖量處有期徒刑3 年2 月，而對於被告等4 人販賣
    仿造衝鋒槍未遂部分，竟量處有期徒刑2 年8 月，即有量刑
    失當之失，亦有未合。公訴人上訴意旨，雖指稱：扣案之仿
    造衝鋒槍，與制式手槍殺傷力無異，自應成立槍砲彈藥刀械
    管制條例第7 條第4 項之未經許可寄藏衝鋒槍罪云云，固無
    足取，然原判決既有上述可議，自應由本院將原判決撤銷改
    判。審酌被告丁○○寄藏之可發射子彈具殺傷力之仿造衝鋒
    槍1 枝與具殺傷力之子彈數量50顆，復與被告乙○○等人販
    賣具殺傷力之改造槍枝及子彈，對社會治安有重大危害，且
    犯罪後被告乙○○、丙○○均否認犯行；被告甲○○、丁○○僅坦認部分犯行之態度及被告乙○○、丁○○均無前科，
    素行尚可；被告丙○○、甲○○均有違反槍砲彈藥刀械管制
    條例之犯罪前科，素行不佳，有臺灣高等法院被告前案紀錄
    表4 份在卷可稽，等一切情狀，分別量處如主文第2 、3 項
    所示之刑，並就所科罰金部分，依修正後刑法第42條第3 項
    前段之規定，均諭知以新台幣1 千元折算1 日之易服勞役折
    算標準。被告丁○○部分並定其應執行之刑。扣案如附表之
    具有殺傷力之仿造衝鋒槍1 枝（槍枝管制編號0000000000號
    ，含彈匣1 個）及子彈50顆（經送內政部警政署刑事警察局
    鑑定，試射17顆，餘33顆），分別屬槍砲彈藥刀械管制條例
    第4 條第1 項第1 款、第2 款所定未經許可不得持有之違禁
    物，應依刑法第38條第1 項第1 款之規定，併予宣告沒收。
    至扣案經試射之子彈17顆（詳如附表），因試射擊發後非屬
    違禁物，爰不予宣告沒收。
據上論斷，應依刑事訴訟法第369 條第1 項、第364 條、第299
條第1 項前段、第300 條，槍砲彈藥刀械管制條例第8 條第4 項
、第12條第4 項、第8 條第5 項、第1 項、第12條第5 項、第1
項，刑法2 條第1 項、第11條前段、第28條、第25條第2 項、第
47條第1 項、第55條、第42條第3 項前段、第38條第1 項第1 款
，判決如主文。
本案經檢察官陳宗吟到庭執行職務。
中　　華　　民　　國　　96　　年　　7 　　月　　19　　日
                  刑事第三庭    審判長法  官  周賢銳
                                      法  官  黃仁松
                                      法  官  謝宏宗
以上正本證明與原本無異。
如不服本判決應於收受本判決後10日內向本院提出上訴書狀，其
未敘述上訴理由者，並得於提起上訴後10日內向本院補提理由書
狀（均須按他造當事人之人數附繕本）「切勿逕送上級法院」。
中　　華　　民　　國　　96　　年　　7 　　月　　23　　日
　　　　　　　　　　　　　　　　　　　書記官  熊惠津
附錄本件判決論罪科刑法條：
槍砲彈藥刀械管制條例第8條第4項
未經許可，持有、寄藏或意圖販賣而陳列第1 項所列槍枝者，處
3 年以上10年以下有期徒刑，併科新臺幣700 萬元以下罰金。
槍砲彈藥刀械管制條例第12條第4項
未經許可，持有、寄藏或意圖販賣而陳列子彈者，處5 年以下有
期徒刑，併科新台幣300 萬元以下罰金。
槍砲彈藥刀械管制條例第8條第5項、第1項
第1 項至第3 項之未遂犯罰之。
未經許可，製造、販賣或運輸鋼筆槍、瓦斯槍、麻醉槍、獵槍、
空氣槍或第4 條第1 項第1 款所定其他可發射金屬或子彈具有殺
傷力之各式槍砲者，處無期徒刑或5 年以上有期徒刑，併科新臺
幣1 千萬元以下罰金。
槍砲彈藥刀械管制條例第12條第5項、第1項
第 1 項至第 3 項之未遂犯罰之。
未經許可，製造、販賣或運輸子彈者，處1 年以上7 年以下有期
徒刑，併科新台幣500 萬元以下罰金。
附表：
┌──┬────┬──┬────────────────────┐
│編號│扣案物  │數量│鑑定結果                                │
├──┼────┼──┼────────────────────┤
│1   │衝鋒槍  │ 1枝│（槍枝管制編號：0000000000 號），認係仿 │
│    │        │    │ 美國INGRAM廠M11 型口徑9MM 制式衝鋒槍製 │
│    │        │    │ 造之仿造衝鋒槍，機械性能良好，可擊發同 │
│    │        │    │ 口徑制式子彈，認具殺傷力。             │
├──┼────┼──┼────────────────────┤
│2   │子彈    │46顆│認均係具直徑約8.75MM金屬彈頭之土造子彈，│
│    │        │（試│經採樣15顆試射，可擊發，認具殺傷力。    │
│    │        │射15│                                        │
│    │        │顆，│                                        │
│    │        │餘31│                                        │
│    │        │顆）│                                        │
├──┼────┼──┼────────────────────┤
│3   │子彈    │2顆 │認均係具直徑約8.93MM金屬彈頭之土造子彈，│
│    │        │（試│經採樣1顆試射，可擊發，認具殺傷力。     │
│    │        │射1 │                                        │
│    │        │顆餘│                                        │
│    │        │1 顆│                                        │
│    │        │）  │                                        │
├──┼────┼──┼────────────────────┤
│4   │子彈    │1顆 │認均係具直徑約8.99MM金屬彈頭之土造子彈，│
│    │        │（業│經實際試射，可擊發，認具殺傷力。        │
│    │        │經試│                                        │
│    │        │射）│                                        │
├──┼────┼──┼────────────────────┤
│5   │子彈    │1顆 │認係口徑9MM 制式子彈，認具殺傷力。      │
│    │        │    │                                        │
└──┴────┴──┴────────────────────┘
                                                    q
